# Reunión del 08-03-2025

**Inicio: 11:33**  
**Final: 12:31**  

## Objetivo de la reunión

Revisión del diseño, problemas técnicos y organización del proyecto.

## Puntos clave

### 1. Presentación
- Diseño muy bien logrado, pero presentación deficiente.
- Problemas de sonido a solucionar.

### 2. Gestión del Proyecto

- **Políticas de Clockify**: Agregar tags con el nombre e ID de las tareas del tablero de proyecto de GitHub. Incluir una descripción detallada de la tarea para mejorar el seguimiento del tiempo invertido.
- **GitHub (proyecto)**:
  - Asignar tareas a los responsables (Asignees). Si alguien recibe una tarea por WhatsApp y no está asignada, debe autoasignársela.
  - Pasar las tareas a "To Do" mientras se realizan. Una vez terminadas, moverlas a "In Review" y avisar al revisor.
  - Si la revisión es correcta, se mueve a "Done". Si no, regresa a "In Progress" y se repite el proceso hasta su aprobación.
  - Incluir comentarios en las revisiones para la métrica "burro".
  - La primera subtarea de revisión ya está creada. Si se necesitan más revisiones, se deben añadir nuevas subtareas.
- **Documentación**: Actualizar la tabla de versionado cada vez que se suba un documento (imagen proporcionada por José Mar).
- **Métricas del equipo**: Pueden ser pocas y de baja calidad, se añadirán más en el S2. José María de encargará de calcularlas, pero es fundamental cumplir con las políticas mencionadas.
- **Código**:
  - Problema grave: Backend y frontend desconectados.
  - Solución programada entre hoy y mañana.
  - Los responsables deben hacer seguimiento.
  - Se inicia hoy la refactorización para conectar el backend con el frontend.
  - Problemas con el LogIn y CORS no activado en el backend.
- **Despliegue**:
  - Juan Antonio y Juan se encargan de buscar información y realizarlo.
- **IA**:
  - Subir prompts de uso de IA (cada miembro sube los suyos).
  - Añadir tabla de revisión.
  - El versionado de IA solo se actualiza cuando se edita la parte teórica del documento. Si solo se añaden prompts, no se modifica.
- **Retrospectiva**:
  - Reunión de retrospectiva programada para el miércoles, entre 18:00 y 20:00 (se pasará un When2Meet, para concretar la hora).
  - Asistencia casi obligatoria. Solo se justifica la falta por razones de peso (enfermedad, clase, etc.).
  - En caso de no asistir, enviar un archivo `.txt` con la información relevante a José María por WhatsApp.

**Último commit: miércoles a las 23:59.**  
Se recomienda dejar el jueves libre de código (no programar ese día).

## Comentarios y dudas

- **MCarmen**: ¿Se usará Stripe como pasarela de pago?
  - Se implementará en S2.
  - Propuesta: Usar Stripe en versión de prueba durante la asignatura. En el mes 5 se usará Stripe de pago.Luego se creará una sociedad anónima bancaria para pagos de escrow mediante transferencias bancarias.
  - Si se cambia a AWS para el despliegue, hay que informar a los encargados de costes para ajustar el presupuesto.
  - Los costes se calculan en base a las horas de Clockify. Aproximación de costes programada para el miércoles.

- **Nerea**: Planificación de entregas UP (S2, S3).
  - Se establecen fechas clave para los usuarios.
  - Se propone hacer envíos semanales a usuarios piloto.
  - Votación: Se decide enviar actualizaciones cada dos semanas en lugar de semanalmente.

## Miembros presentes

- José María Portela
- Celia Aguilera
- Daniel Guedes
- Javier Muñoz
- Joaquín González
- Juan Antonio Moreno
- Juan del Junco
- Juan Núñez
- Julia Ángeles
- María del Mar Ávila
- María del Carmen Barrera
- Nerea Jiménez
- Nicolás Pérez
- Francisco Pérez
