# Reunion del 17-02-25

**Inicio: 15:45**

**Final: 16:45**

### Objetivo de la reunion

Organizar tareas ante el primer entregable.

### Puntos clave

**1. Se informa sobre cómo va cada tarea**

Importante leerse el feedback de otros años (en Notas a otros grupos).
En Docusaurus añadir nombre y rol en el apartado de Introducción de Actas, también subir Commitment Agreement personal.
MCarmen comenta que hay que tener las tecnologías muy bien determinadas. Pregunta si los usuarios pilotos pagarán, y si el proyecto está pensado para ser a nivel nacional o internacional, Josema afirma que será a nivel nacional.
También MCarmen comenta que hay que especificar el plan de negocios a instaurar y qué ventajas tendrá cada tarifa.  

Por otro lado, Josema comenta que al ser una semana importante, como mucho deben presentar máximo dos personas. Sale por votación que serán dos personas (las semanas de evaluación).

**2. Tareas**

- Buscar logo definitivo para la app. Es importante que no esté hecho con IA. 
- Tecnologías de backend: Spring Boot y se planea desplegar en Google Cloud (está por decidir).
- Frontend: React en principio, no está completamente definido.

FECHA LÍMITE PARA TENER TODA LA DOCUMENTACIÓN: 20/02/2025 08:00

- Se hará un ensayo de la presentación el jueves. Hay que intentar estar para dar feedback.
- Se hará un when2meet para ver disponibilidad para hacernos la foto corporativa (se definirá la vestimenta).
- Se avisa que habrá una reunión próximamente.

### Conclusiones

En la reunión se hizo seguimiento de tareas y se recordó la importancia de revisar el feedback de años anteriores. Se definió que el proyecto será a nivel nacional y se destacó la necesidad de concretar el plan de negocio y las tarifas. Se votó que solo dos personas presentarán en las evaluaciones. También se acordó elegir un logo sin IA y definir las tecnologías: Spring Boot para backend (posible despliegue en Google Cloud) y React para frontend (aún por confirmar). La documentación debe estar lista antes del 20/02/2025 a las 08:00. Además, se programará un ensayo de la presentación el jueves y un When2Meet para coordinar la foto corporativa. Se avisó que habrá una próxima reunión.

### Miembros presentes
- Jose María Portela
- Celia Aguilera
- Daniel Guedes
- Javier Muñoz
- Joaquin Gonzalez
- Juan Antonio Moreno
- Juan del Junco
- Juan Nuñez
- María del Carmen Barrera
- Nerea Jiménez
- Nicolás Pérez
- Francisco Pérez
- Gabriel Vacaro
- Ignacio Warleta
