# Reunión del 15-02-25

**Inicio: 20:00**

**Final: 21:05**

### Objetivo de la reunión

Definir aspectos clave del proyecto, como la vestimenta, investigación de competidores, rentabilidad, gestión de riesgos, encuestas, primer entregable, documentación y desarrollo en GitHub.

### Puntos clave

**1. Vestimenta para la clase**

En la próxima reunión o semana se determinará el uniforme a llevar.

**2. Investigación sobre "Ocasial" y "Cohabicy"**
- Revisar el feedback de otros grupos de años anteriores.
- Analizar la documentación de TCO (3 personas encargadas).
- Leer los sprints de otros grupos, especialmente el Sprint 1 (5 personas encargadas).
- Investigar los puntos fuertes de las presentaciones (2 personas asignadas).
- Analizar el feedback recibido.
- Revisar actas y plantillas de grupos anteriores.

**3. TCO**

- Mirar sobre todo el TCO y coste provisional, y por encima los Sprints.
- Evaluar la rentabilidad, número aproximado de usuarios necesarios para que sea rentable, a partir de cuanto tiempo somos rentables, costes indirectos...
- Mirar documentación de DP2

**4. Gestión de riesgos**

- Se tratará el lunes.

**5. Gestión de incidencias**

- Se enviará un formulario antes del lunes.

**6. Tabla RACI**

- Actualmente en proceso de gestión.

**7. Encuestas**

- Se realizarán más encuestas y serán publicadas en horarios específicos.
- Se notificará a través del grupo antes de cada publicación.
- La duración de cada encuesta será de 24 horas.
- La hora exacta de publicación se definirá más adelante.
- Encuesta programada para el 16/02/2025, donde se discutirá:
    - El nombre de la aplicación.
    - Refactorización de información.

**8. Correo corporativo**

- Ya disponible para uso.

**9. Landing Page**

- Actualmente en proceso de gestión.

**10. Primer entregable**

- Se debe determinar qué tareas son necesarias para su preparación.

**11. Gestión de GitHub, CI/CD**

- Los coordinadores comenzarán a gestionar el repositorio de GitHub.
- Se investigará sobre CI (Integración Continua) y CD (Despliegue Continuo).

**12. Logo**

- El logo se diseñará en función del nombre elegido.

**13. Documentación**

- Se realizará en formato Markdown.
- Se homogenizará la documentación.

### Conclusiones

En la reunión se abordaron varios temas clave. Se definirá la vestimenta para la clase en la próxima semana. Se investigará sobre "Ocasial" y "Cohabicy", revisando feedback, documentación y presentaciones previas. Se analizará la rentabilidad del TCO y sus costes. La gestión de riesgos se tratará el lunes, y se enviará un formulario para la gestión de incidencias. La tabla RACI y la landing page están en proceso. Se programó una encuesta para el 16/02/2025 para definir el nombre de la aplicación y refactorizar información. El correo corporativo ya está disponible. Se organizará el primer entregable y se gestionará GitHub junto con la implementación de CI/CD. El logo se diseñará según el nombre elegido, y la documentación se hará en Markdown con un formato homogéneo.

### Miembros presentes
- Jose María Portela
- Celia Aguilera
- Daniel Guedes
- Javier Muñoz
- Joaquin Gonzalez
- Juan Antonio Moreno
- Juan del Junco
- Julia Ángeles Brugos
- María del Mar Ávila
- Juan Nuñez
- María del Carmen Barrera
- Nerea Jiménez
- Nicolás Pérez
- Francisco Pérez
- Gabriel Vacaro
- Ignacio Warleta

